【裁判字號】    97,交聲,2531
【裁判日期】    971112
【裁判案由】    聲明異議
【裁判全文】
臺灣高雄地方法院交通事件裁定        97年度交聲字第2531號
原舉發機關  高雄市政府警察局
異  議  人  甲○○
上列異議人因違反道路交通管理處罰條例案件，對於高雄市政府
警察局於民國97年9 月24日所為之舉發違反道路交通管理事件通
知單（高市警交字第B00000000 號）聲明異議，本院裁定如下：
    主  文
異議駁回。
    理  由
一、按受處分人如不服道路交通管理處罰條例第8 條主管機關所
    為之處罰，得於接到裁決書之翌日起20日內，向管轄地方法
    院聲明異議。交通法庭認聲明異議不合法律上之程式或其異
    議權已經喪失者，應以裁定駁回之；但不合法律上之程式可
    補正者，應先定期命其補正，逾期不補正者，即予駁回。道
    路交通管理處罰條例第87條第1 項，及道路交通案件處理辦
    法第18條亦分別定有明文。從而，僅受公路主管機關或警察
    機關依道路交通管理處罰條例第9 條裁罰之受處分人，得以
    該裁罰為標的，向該管之地方法院提起聲明異議，至於警察
    機關所為之舉發行為，依法並不得對之提起聲明異議救濟，
    合先敘明。
二、查原舉發機關係以受舉發人莊淑芬因其所有之車牌號碼WCJ-
    241 號輕型機車於民國97年9 月24日下午5 時53分許，行經
    高雄市○○區○○路、富國路口闖紅燈，又經警鳴笛攔查後
    ，又不服取締加速逃逸，認受舉發人有違反道路交通管理處
    罰條例第53條、第60條第1 項之違規行為，乃於同日製單舉
    發等事實，業經異議人於本件聲明異議狀內陳明，且有原舉
    發通知書1 份在卷可證，而依原舉發通知單記載，本件舉發
    時間為「97年9 月24日」，應到案日期為「97年10月23日」
    ，又異議人雖於97年10月1 日向高雄市政府交通局提出陳述
    單陳述其意見，惟本件尚未經公路監理機關裁罰之事實，則
    有本院公務電話紀錄單1 紙在卷可證（見本院卷第7 頁）。
    綜上，本件受舉發人莊淑芬因違反道路交通管理事件，而遭
    舉發之違規行為尚未經主管機關依法裁決，則上揭違規事實
    尚無任何裁罰存在，自無從由任何人向本院聲明異議，本件
    異議人對上開原舉發通知單提出聲明異議，揆諸首揭條文及
    說明，其異議程式為不合法，且不得補正，自應予駁回。
三、另按道路交通管理處罰條例第8 條、第9 條等規定，受舉發
    人如對違規事實不服，應先到案向處罰機關即公路主管機關
    陳述意見，待處罰機關就被舉發之違規行為進行裁決，又受
    裁決處分之人於收到裁決書後，對該裁決內容若仍不服，即
    得於法定期間20日內向該管地方法院聲明異議。此外，對於
    交通違規裁罰之案件，得為聲明異議之主體者，限於道路交
    通管理處罰條例第8 條之主管機關裁決所處罰之受處分人，
    如非受處分人而聲明異議，其異議即不合於法律上之程式。
    本件原舉發機關係逕行舉發車號WCJ-241 號輕型機車所有人
    莊淑芬違規之事實，如該受舉發人對該違規事實存否有爭議
    ，或認其並非實際違規之人，自應以自己之名義並循適當之
    途徑向有關機關救濟，尚不得由其他關係人代其主張自身權
    益，併予說明。
四、據上論結，應依道路交通案件處理辦法第18條，裁定如主文
    。
中    華    民    國    97    年    11    月    12    日
                  交通法庭    法  官  陳思帆
以上正本證明與原本無異。
如不服本裁定應於送達後5日內向本院提出抗告狀。
中    華    民    國    97    年    11    月    12    日
                              書記官  李宗諺


司法院資訊處製作；財團法人民間司法改革基金會備份。
